【裁判字號】    97,裁,2022
【裁判日期】    970331
【裁判案由】    勞保
【裁判全文】
最  高  行  政  法  院  裁  定
                                     97年度裁字第02022號
上  訴  人  甲○○○
訴訟代理人  林淑娟律師
被 上訴 人  勞工保險局
代  表  人  乙○○
上列當事人間勞保事件，上訴人對於中華民國96年11月7日臺北
高等行政法院95年度訴字第3435號判決，提起上訴，本院裁定如
下：
    主  文
上訴駁回。
上訴審訴訟費用由上訴人負擔。
    理  由
一、按對於高等行政法院判決之上訴，非以其違背法令為理由，
    不得為之，行政訴訟法第242條定有明文。同法第243條第1
    項規定，判決不適用法規或適用不當者，為違背法令；而判
    決有第243條第2項所列各款情形之一者，其判決當然違背法
    令。又提起上訴，應以上訴狀表明上訴理由並應添具關於上
    訴理由之必要證據，復為同法第244條第1項第4款及第2項所
    明定。準此，當事人提起上訴，如以原判決有行政訴訟法第
    243條第1項不適用法規或適用法規不當為理由時，其上訴狀
    或理由書應有具體之指摘，並揭示該法規之條項或其內容；
    如以原判決有第243條第2項所列各款情形之當然違背法令為
    理由時，其上訴狀應揭示合於該款之事實。上訴狀或理由書
    如未依此項方法表明，或其所表明者，顯與上開法條規定之
    情形不相合時，即難認為已對高等行政法院判決之違背法令
    有具體之指摘，其上訴自難認為合法。
三、上訴人對於原審法院判決上訴，雖以該判決違背法令為由，
    惟核其上訴理由，係就原審取捨證據、認定事實之職權行使
    ，有所指摘。原判決以本件被上訴人特約專科醫師審查意見
    業已指明上訴人有糖尿病及心律不整，民國94年2月間已有
    神經學症狀，感覺右下肢無力，並有癲癇發作，除了大腦前
    葉外，尚有小腦出血，上訴人所患純粹為自身疾病，與其所
    主張因自貨車跌落導致頭部受到撞擊之事故無關，而勞工保
    險監理委員會專科醫師審查意見亦認上訴人發病原因為顱內
    靜脈竇栓塞致出血，此與其自身體質及潛在內科疾病有關，
    屬普通疾病，且發病前並無客觀明確之資料顯示其與工作有
    關，所患並不得視為職業傷病，所持見解並無不同等情。上
    訴意旨就原審已論斷者，泛言未論斷，或就原審所為論斷，
    而非具體表明合於不適用法規、適用法規不當、或行政訴訟
    法第243條第2項所列各款之情形，難認對該判決之如何違背
    法令已有具體之指摘。依首揭說明，應認其上訴為不合法。
四、依行政訴訟法第249條第1項前段、第104條、民事訴訟法第
    95條、第78條，裁定如主文。
中    華    民    國    97    年    3     月    31    日
                    最高行政法院第二庭
                        審判長法官  高  啟  燦
                              法官  劉  介  中
                              法官  黃  合  文
                              法官  廖  宏  明
                              法官  楊  惠  欽
以  上  正  本  證  明  與  原  本  無  異
中    華    民    國    97    年    3     月    31    日
                              書記官  邱  彰  德


司法院資訊處製作；財團法人民間司法改革基金會備份。
